【裁判字號】    89,易,3774
【裁判日期】    891113
【裁判案由】    傷害
【裁判全文】
臺灣板橋地方法院刑事判決                        八十九年度易字第三七七四號
    公  訴  人  臺灣板橋地方法院檢察署檢察官
    被      告  乙○○
右列被告因家庭暴力傷害案件，經檢察官提起公訴（八十九年度偵字第一六一八四號
），本院判決如左：
    主  文
乙○○傷害人之身體，處有期徒刑參月，如易科罰金以參佰元折算壹日。
    事  實
一、乙○○與甲○○係夫妻，其二人有家庭暴力防治法第三條第一款之家庭成員關係
    。乙○○於民國（下同）八十九年八月二十三日，在台北縣新莊市○○路一二五
    巷二十之一號甲○○娘家飲酒，酒後即於客廳睡覺，嗣於當日凌晨三時許欲行離
    去（無心神喪失或精神耗弱之情形）時，因與甲○○有所爭執，竟基於傷害犯意
    ，以手毆打甲○○，致甲○○身體受有右臉頰瘀腫三×三公分、左腕前側刮傷、
    左前臂背側刮傷之傷害。
二、案經被害人甲○○訴請台灣板橋地方法院檢察署檢察官偵查起訴。
    理  由
一、訊據被告於偵訊時固坦承於右揭時地徒手揮向其妻甲○○，惟矢口否認有傷害犯
    行，先辯稱：伊不知有無造成甲○○受傷，於審理時又辯稱：當時只有拉扯，是
    在無意識情況下所為，伊不記得有打甲○○云云。
二、然查：右開犯罪事實業經被害人甲○○於八十九年八月二十八日、九月十四日偵
    訊及本院於八十九年十月三十日審理時指證甚詳，而甲○○於八十九年八月二十
    四日至行政院衛生署台北醫院接受診療，其身體確有右臉頰瘀腫三×三公分、左
    腕前側刮傷痕、左前臂背側刮傷痕，此有該醫院出具之甲種診斷證明書可憑。參
    以被告於八十九年九月十四日偵訊時亦坦承有用手揮其妻甲○○等情，被告應有
    於事實欄所示時地毆打甲○○之行為無誤。被告雖一度辯稱此係在無意識情況所
    為，惟被告於八十九年九月十四日偵訊時供稱：八十九年八月二十三日，在我岳
    父家我有喝酒，在客廳睡覺，我要離去，她（指甲○○）不讓我離去，我用手一
    揮等語。是以被告係在睡醒之後欲離去時，乃出手毆打甲○○，其當時並無心神
    喪失或精神耗弱之情事，被告前開辯解，無非畏罪卸責之詞，不足置信，本件事
    證明確，被告犯行堪以認定。
三、核被告所為係實施家庭暴力防治法第二條第二項之家庭暴力犯罪，應依違犯刑法
    第二百七十七條第一項傷害罪論處。爰審酌被告犯罪動機、目的、手段、被害人
    所受傷害程度及被告犯罪後態度等一切情狀，量處如主文所示之刑，並諭知如易
    科罰金之折算標準。
據上論斷，應依刑事訴訟法第二百九十九條第一項前段，刑法第二百七十七條第一項
、第四十一條，罰金罰鍰提高標準條例第一條前段、第二條，判決如主文。
本案經檢察官楊四猛到庭執行職務
中    華    民    國      八十九      年    十一        月    十三      日
                                      臺灣板橋地方法院刑事第四庭
                                          法  官  陳  恒  寬
右正本證明與原本無異。
如不服本判決，應於判決送達後十日內，向本院提出上訴狀。
                                          書記官  葉  瑩  庭
中    華    民    國      八十九      年    十一        月    十五      日
附錄本案論罪科刑法條全文
刑法第二百七十七條第一項：
傷害人之身體或健康者，處三年以下有期徒刑、拘役或一仟元以下罰金。


司法院資訊處製作；財團法人民間司法改革基金會備份。
